【裁判字號】    99,訴,1279
【裁判日期】    991008
【裁判案由】    電信法等
【裁判全文】
臺灣臺北地方法院刑事判決              99年度訴字第1279號
公  訴  人  臺灣臺北地方法院檢察署檢察官
被      告  乙○○
上列被告因電信法等案件，經檢察官提起公訴（99年度調偵字第
347號），本院合議庭依被告於準備程序進行中為有罪陳述，裁
定由受命法官獨任進行簡式審判程序審理，判決如下：
    主  文
乙○○意圖為自己不法之所有，而侵占遺失物，處罰金新臺幣壹
萬元，如易服勞役，以新臺幣壹仟元折算壹日。又意圖為自己不
法之利益，以無線方式，盜用他人電信設備通信，累犯，處有期
徒刑月，如易科罰金，以新臺幣壹仟元折算壹日。
    事  實
一、乙○○前因恐嚇案件，經本院以95年度易字第1289號判處有
    期徒刑3月確定，並於民國96年4月10日以易科罰金執行完畢
    ；嗣又因偽造有價證券案件，經本院以97年度訴字第973號
    判處有期徒刑1年1月確定，並於98年10月30日執行完畢出堅
    。猶不知悔改，於96年12月7日，在位於臺北縣新店市○○
    路○段之新店客運錦繡站，拾獲少年張○晴（80年2月生，年
    籍詳卷）所有之SONY ERICSSION廠牌K618型之行動電話乙具
    （序號為000000000000000，並含0930***180之門號SIM卡，
    該門號係以張○晴友人彭藝蓉之名義申請），竟意圖為自己
    不法之所有，將前開離本人持有之行動電話暨SIM卡予以侵
    占入己。乙○○復又意圖為自己不法之利益，基於接續之犯
    意，自96年12月7日起至同年12月8日止（起訴書誤載為同年
    月10日），在臺北縣新店巿某處，使用上開拾獲之行動電話
    暨SIM卡盜打電話予其友人陳惠肯等，使遠傳電信股份有限
    公司（下稱遠傳電信公司）誤以係合法使用權人撥話通信，
    而提供行動電話通信服務，因而獲取免納不詳金額之行動電
    話費之不法利益（該門號屬預付卡性質，無法計算不法利益
    所得），迄於97年4、5月間，乙○○再以新臺幣3300元之代
    價將上開行動電話出售予不知情之同事廖添成（業經檢察官
    為不起訴處分），並將0930***180門號之SIM卡丟棄，嗣廖
    添成又將上開行動電話轉予不知情之女友詹佩鴦（業經檢察
    官為不起訴處分）插入自己申請之0000000000門號使用。嗣
    經警調閱通聯紀錄始循線查獲上情。
二、案經甲○○訴由內政部警政署電信警察隊第一中隊報告臺灣
    臺北地方法院檢察署檢察官偵查起訴。
    理  由
一、程序部分
    本件被告乙○○所犯係死刑、無期徒刑、最輕本刑為3年以
    上有期徒刑以外之罪，其於準備程序中就被訴事實為有罪之
    陳述，經本院告知簡式審判程序之旨，並聽取公訴人及被告
    之意見後，認無不得或不宜改依簡式審判程序進行之情事，
    爰依刑事訴訟法第273條之1第1項規定，由合議庭裁定改由
    受命法官獨任依簡式審判程序審理，且依同法第273條之2、
    同法第159條第2項之規定，不適用傳聞法則有關限制證據能
    力之相關規定合先敘明。
二、實體部分
  （一）訊據被告就上開犯罪事實迭於警詢中、偵查中及本院審
        理時均坦承不諱，核與證人即告訴人甲○○、證人廖添
        成、詹佩鴦、陳惠肯等分別於警詢中、偵查中所證述之
        各情相符，且有遠傳公司易付發話通聯記錄報表、內政
        部警政署電信警察隊第一中隊扣押筆錄、扣押物品目錄
        表、臺灣大哥大股份有限公司雙向通聯資料查詢、陳惠
        肯申請使用之0000000000、0000000000等門號之雙向通
        聯記錄、系爭行動電話之序號卡、贓物認領保管單等在
        卷可稽，足認被告自白與事實相符，堪信為真實，是本
        案事證明確，被告犯行洵堪認定，應依法論科。
  （二）核被告所為，係犯電信法第56條第1項盜用他人電信設
        備通信罪、刑法第320條第1項竊盜罪。而電信法第56條
        第1項之罪，係刑法詐欺得利罪之特別法，依特別法優
        於普通法之原則，毋庸再論以刑法詐欺得利罪（最高法
        院88年度第1次刑事庭會議決議參照）。被告於上開期
        間盜打之數通電話，係於密接之時間實施，侵害同一法
        益，各行為之獨立性極為薄弱，且係出於同一盜用電話
        之目的，依一般社會健全觀念，在時間差距上難以強行
        分開，應視為數個舉動之接續施行，合為包括之一行為
        予以評價，屬接續犯。被告所犯上開2罪間，犯意各別
        ，行為互殊，應予分論併罰。又被告有前揭事實記載之
        科刑及執行完畢紀錄，此有臺灣高等法院被告前案紀錄
        表在卷可稽，其受徒刑執行完畢後，5年以內故意再犯
        本件有期徒刑以上之罪，為累犯，應依刑法第47條第1
        項規定，加重其刑。爰審酌被告前有恐嚇、偽造有價證
        券等前科，素行欠佳，其正值壯年，不循正當途徑獲取
        財物，竟圖不勞而獲，實影響社會財貨安全，足認其自
        我約束能力低弱，且至今仍未賠償通信費用，惟被告犯
        罪手段尚屬單純，且行動電話業經告訴人張○晴領回，
        此有贓物認領保管單在卷為證，是被害人所受財產損害
        部分已受回復，暨犯後坦承犯行之態度等一切情狀，分
        別量處如主文所示之刑，並分別諭知易科罰金及易服勞
        役之折算標準。至於上開行動電話，因侵占他人行動電
        話手機為盜打通信之行為，亦成立電信法第56條第1項
        之罪，是電信法第60條規定之適用，應排除犯罪行為人
        取得原屬被害人所有而用以犯罪之電信器材，始合乎該
        條法意，並兼及公益與私益間之均衡維護（96年度臺非
        字第73號判決意旨），爰不依該條規定沒收，附此敘明
        。
據上論斷，應依刑事訴訟法第273條之1第1項、第284條之1、第
299條第1項前段，電信法第56條第1項，刑法11條前段、第337條
、第41條第1項前段、第42條第3項、第47條第1項，刑法施行法
第1條之1，判決如主文。
本案經檢察官李彥霖到庭執行職務
中    華    民    國    99    年    10    月    8     日
                  刑事第十七庭  法  官  楊雅清
上正本證明與原本無異。
如不服本判決應於收受送達後10日內向本院提出上訴書狀，並應
敘述具體理由；其未敘述上訴理由者，應於上訴期間屆滿後20日
內向本院補提理由書（均須按他造當事人之人數附繕本）「切勿
逕送上級法院」。告訴人或被害人如對於本判決不服者，應具備
理由請求檢察官上訴，其上訴期間之計算係以檢察官收受判決正
本之日期為準。
                                書記官  吳俊龍
中    華    民    國    99    年    10    月    8     日
附錄本案論罪科刑法條全文：
電信法第56條
意圖為自己或第三人不法之利益，以有線、無線或其他電磁方式
，盜接或盜用他人電信設備通信者，處 5 年以下有期徒刑，得
併科新台幣 150 萬元以下罰金。
意圖供自己或第三人盜接或盜用他人電信設備通信，而製造、變
造或輸入電信器材者，處 1 年以上 7 年以下有期徒刑，得併科
新台幣 3 百萬元以下罰金。意圖供第三人盜接或盜用他人電信
設備通信，而販賣、轉讓、出租或出借電信器材者，亦同。
意圖供自己或第三人犯罪之用而持有前項之電信器材者，處 3
年以下有期徒刑，得併科新台幣 50 萬元以下罰金。
第 1 項及第 2 項之未遂犯罰之。
中華民國刑法第337條
（侵占遺失物罪）
意圖為自己或第三人不法之所有，而侵占遺失物、漂流物或其他
離本人所持有之物者，處 5 百元以下罰金。

司法院資訊處製作；財團法人民間司法改革基金會備份。
